臺灣新竹地方法院宣示判決筆錄　　　　　　　　　　　九十三年度訴字第二六五號
　　公　訴　人　臺灣新竹地方法院檢察署檢察官
　　被　　　告　戊○○
　　指定辯護人　朱昭勳律師
右列被告因脫逃等案件，經檢察官提起公訴（九十三年度偵字第一九五六號、九十三
年度核退偵字第一九一號）及臺灣新竹地方法院檢察署移送併案審理（九十三年度偵
字第四三二三號）於中華民國九十三年十月二十七日下午四時在本院第五法庭宣示判
決，出席職員如左：
法官起立朗讀判決主文、犯罪事實要旨、處罰條文、附記事項，及告以上訴限制、期
間並提出上訴狀之法院，且諭知記載其內容：
一、主      文：
戊○○共同連續攜帶兇器竊盜，累犯，處有期徒刑壹年貳月；扣案之萬能吊鍊壹個、
萬能活動扣環貳個、麻繩壹條及鑰匙、鉗子各壹把，均沒收。又損壞公務員職務上掌
管之物品，累犯，處有期徒刑陸月。應執行有期徒刑壹年陸月。扣案之萬能吊鍊壹個
、萬能活動扣環貳個、麻繩壹條及鑰匙、鉗子各壹把，均沒收。
二、犯罪事實要旨：
    (一)、戊○○於民國八十八年間因妨害風化案件，經臺灣桃園地方法院以八十八年
        度訴字第八六九號刑事判決判處有期徒刑六月，經上訴臺灣高等法院後，復
        撤回上訴確定，於九十年七月四日易科罰金執行完畢。
    (二)、詎戊○○猶不知悔改，竟基於意圖為自己不法所有之概括犯意，於附表一編
        號一至五所示之時、地，或單獨一人、或與甲○○（就附表一編號四之部分
        ，業經本院於九十三年九月十七日以九十三年度易字第四九一號宣示判決，
        處有期徒刑十月）共同基於意圖為自己不法所有之犯意聯絡，以附表一編號
        一至五所示之方法，或徒手、或持自備之鑰匙、或持足以攻擊人身，危害人
        生命、身體安全，在客觀上具有危險性可供兇器使用之鉗子、破壞剪、萬能
        吊鍊一個、萬能活動吊環二個及麻繩一條，連續竊取詳如附表一所示之被害
        人庚○○等人之財物得手或未遂。嗣陸續於附表二所示之時、地為警查獲。
    (三)、又戊○○於為附表一編號一所示犯行後，經新竹縣警察局竹東分局下公館派
        出所員警曾至賢、范詔智於附表二編號一所示之時、地以現行犯將戊○○逮
        捕並銬上手銬帶回該派出所，為依法逮捕之人，詎戊○○於九十三年三月三
        日上午五時許，在新竹縣警察局竹東分局下公館派出所內等候製作警訊筆錄
        時，趁執勤員警曾至賢清點槍櫃械彈、范詔智正製作庚○○即附表一編號一
        所示犯行之被害人警詢筆錄疏未注意之際，自派出所大門脫逃，並於逸脫於
        派出所及警員之追捕後，基於損壞公務員職務上掌管之物品手銬一副之犯意
        ，於其位於新竹縣竹東鎮○○里○鄰○○路一六三巷八號居所以砂輪機將公
        務員職務上掌管之手銬一副切成兩半予以毀壞後丟棄於不詳處所，嗣於同年
        三月五日戊○○潛回新竹縣竹東鎮○○里○○路一六三巷八號居所後方菜圃
        ，為其兄邱創基發現，經邱創基勸說後，在邱創基陪同下前往新竹縣警察局
        竹東分局投案。
三、處罰條文：
    刑法第一百三十八條、第一百六十一條第一項、第三百二十一條第一項第三款、
    第二十八條、第五十六條、第五十五條、第四十七條、第五十一條第五款、第三
    十八條第一項第二款。
四、協商判決除有刑事訴訟法第四百五十四條之四第一項第一款於本訊問程序終結前
    ，被告撤銷協商合意或檢察官撤回協商聲請者；第二款被告協商之意思非出於自
    由意志者；第四款被告所犯之罪非第四百五十五條之二第一項所定得以協商判決
    者；第六款被告有其他較重之裁判上一罪之犯罪事實者；第七款法院認應諭知免
    刑或免訴、不受理者情形之一，及違反同條第二項「法院應於協商合意範圍內為
    判決；法院為協商判決所科之刑，以宣告緩刑或二年以下有期徒刑、拘役或罰金
    為限」之規定者外，檢察官與被告均不得上訴。
五、如有前項得上訴之情形，得自收受宣示判決筆錄送達之日起十日內，向本院提出
    上訴書狀，上訴於第二審法院。
中　　　華　　　民　　　國　　九十三　　年　　　十　　　月　　二十七　　日
                                        臺灣新竹地方法院刑事第二庭
                                            書  記  官  鄭  明  枝
                                            審判長法官  林  秋  宜
右正本證明與原本無異。
                                            書  記  官  鄭  明  枝
中　　　華　　　民　　　國　　九十三　　年　　　十　　　月　　二十七　　日
附錄本案論罪科刑法條
刑法第三百二十條（普通竊盜罪）
意圖為自己或第三人不法之所有，而竊取他人之動產者，為竊盜罪，處五年以下有期
徒刑、拘役或五百元以下罰金。
刑法第三百二十一條
犯竊盜罪而有左列情形之一者，處六月以上、五年以下有期徒刑：
一  於夜間侵入住宅或有人居住之建築物、船艦或隱匿其內而犯之者。
二  毀越門扇、牆垣或其他安全設備而犯之者。
三  攜帶兇器而犯之者。
四  結夥三人以上而犯之者。
五  乘火災、水災或其他災害之際而犯之者。
六  在車站或埠頭而犯之者。
前項之未遂犯罰之。
刑法第一百三十八條
毀棄、損壞或隱匿公務員職務上掌管或委託第三人掌管之文書、圖畫、物品，或致令
不堪用者，處五年以下有期徒刑。
  附表一：
┌───┬────┬─────┬─────┬──────┬────────┐
│編  號│時    間│地      點│行竊方法  │被害人及竊得│所  犯   法   條│
│      │        │          │          │財物        │                │
├───┼────┼─────┼─────┼──────┼────────┤
│一    │九十三年│新竹縣竹東│因見該住宅│庚○○所有之│刑法第三百二十一│
│      │三月三日│鎮大鄉里十│大門未上鎖│打火機一只、│條第一項第一款  │
│      │凌晨三時│二鄰中豐路│侵入徒手行│茶壺二個    │                │
│      │十五分許│三段七十三│竊        │            │                │
│      │        │巷二十八號│          │            │                │
├───┼────┼─────┼─────┼──────┼────────┤
│二    │九十三年│新竹縣橫山│駕駛車牌號│晶鴻砂石公司│刑法第三百二十一│
│      │三月十九│鄉新興村油│碼三三二七│所有之碎石機│條第二項、第一項│
│      │日上午七│羅溪堤防晶│─ＦＴ號自│鋼鐵飛輪二個│第三款          │
│      │時三十分│鴻砂石場工│小貨車，以│，惟因該鋼鐵│                │
│      │許      │地前      │自備之萬能│飛輪過致麻繩│                │
│      │        │          │吊鍊一個、│斷裂，無法吊│                │
│      │        │          │萬能活動扣│上自小貨車而│                │
│      │        │          │環二個、麻│未得手，旋為│                │
│      │        │          │繩一條行竊│己○○發覺而│                │
│      │        │          │          │報警查獲    │                │
├───┼────┼─────┼─────┼──────┼────────┤
│三    │九十三年│新竹縣竹北│以自備之鑰│乙○○所有之│刑法第三百二十條│
│      │八月十三│市○○○路│匙開啟車門│車牌號碼ＧＨ│第一項          │
│      │日晚上九│九十二號（│發動開走竊│─四四七八號│【臺灣新竹地方法│
│      │時許    │國道一號高│取車牌號碼│自小貨車    │院檢察署九十三年│
│      │        │速公路交流│ＧＨ─四四│            │度偵字第四三二三│
│      │        │道下涵洞）│七八號自小│            │號】移送併案審理│
│      │        │          │貨車      │            │                │
├───┼────┼─────┼─────┼──────┼────────┤
│四    │九十三年│新竹市東區│與甲○○二│丁○○所有之│刑法第三百二十一│
│      │八月十四│金山二十五│人駕駛車牌│電鉆、釘槍、│條第一項第三款、│
│      │日凌晨三│街六十九號│號碼ＧＨ─│車牙機各二臺│第二十八條      │
│      │時許    │旁之貨櫃屋│四四七八號│，空壓機、洗│【臺灣新竹地方法│
│      │        │          │自小貨車，│洞機、電焊機│院檢察署九十三年│
│      │        │          │攜帶破壞剪│電熔槍各一臺│度偵字第四三二三│
│      │        │          │二支（非被│，電線三團  │號】移送併案審理│
│      │        │          │告所有），│            │                │
│      │        │          │以破壞剪剪│            │註：後於同日凌晨│
│      │        │          │掉貨櫃屋鎖│            │五時許，為警在新│
│      │        │          │頭，侵入行│            │竹縣竹東鎮東寧里│
│      │        │          │竊後，將所│            │六鄰東榮路一四五│
│      │        │          │得物品放置│            │號旁為警查獲古享│
│      │        │          │在該自小貨│            │福，戊○○則趁機│
│      │        │          │車上駛離現│            │逃逸            │
│      │        │          │場        │            │                │
├───┼────┼─────┼─────┼──────┼────────┤
│五    │九十三年│新竹縣芎林│以自備之鉗│丙○○所有之│刑法第三百二十一│
│      │八月十四│鄉秀湖村十│子一把破壞│農用肥料機、│條第一項第三款  │
│      │日中午十│鄰河堤道路│貨櫃屋窗戶│千斤頂、農用│【臺灣新竹地方法│
│      │二時許  │旁之貨櫃屋│侵入行竊  │噴藥機、農用│院檢察署九十三年│
│      │        │          │          │割草機各一臺│度偵字第四三二三│
│      │        │          │          │，惟因農用噴│號】移送併案審理│
│      │        │          │          │藥機、農用割│                │
│      │        │          │          │草機難以機車│                │
│      │        │          │          │搬運，乃藏置│                │
│      │        │          │          │於貨櫃屋外草│                │
│      │        │          │          │叢，僅先載運│                │
│      │        │          │          │農用肥料機、│                │
│      │        │          │          │千斤頂離去  │                │
└───┴────┴─────┴─────┴──────┴────────┘
  附表二：
┌────────┬────────┬──────────────────┐
│附表一編號之犯行│  查獲之時間    │     查獲之地點                     │
├────────┼────────┼──────────────────┤
│　一            │九十三年三月三日│新竹縣竹東鎮○鄉里○○鄰○○路○段七│
│                │                │十三巷二十八號                      │
├────────┼────────┼──────────────────┤
│　二            │九十三年三月十九│新竹縣橫山鄉新興村油羅溪堤防晶鴻砂石│
│                │日上午七時四十分│場工地前                            │
│                │許              │                                    │
├────────┼────────┼──────────────────┤
│　三、四、五    │九十三年八月十四│新竹縣芎林鄉○○村○鄰○○道        │
│                │日下午六時許    │                                    │
└────────┴────────┴──────────────────┘
